臺灣板橋地方法院刑事判決　　　　　　100年度交易字第541號
公　訴　人　臺灣板橋地方法院檢察署檢察官
被　　　告　賴瑋霖
上列被告因過失致死案件，經檢察官提起公訴（100 年度調偵字
第1298號），本院依簡式審判程序判決如下：
    主  文
賴瑋霖因過失致人於死，處有期徒刑陸月，如易科罰金，以新臺
幣壹仟元折算壹日。
    事  實
一、賴瑋霖於民國99年12月8 日晚間6 時49分許，駕駛車牌號碼
    367-GDD 號普通重型機車，沿臺北縣三重市（現改制為新北
    市三重區，下同）頂崁街187 巷往頂崁街方向行駛，行至該
    路段187 巷10號前時，本應汽車（含機車）行駛時，駕駛人
    應注意車前狀況，隨時採取必要之安全措施；而依當時天候
    晴朗、夜間有照明、視距良好，且係路面乾燥、無缺陷、無
    障礙物之柏油路面、視距良好，並無不能注意之情事，竟疏
    未注意及此，適前方有行人林國祥亦未注意不得在道路上任
    意站立，阻礙交通，而站立於上開處所，賴瑋琳於趨近林國
    祥時，為閃避而偏左行駛，林國祥亦同時偏移以閃避賴瑋霖
    騎乘之機車，雙方遂發生碰撞，林國祥、賴瑋霖2 人均倒地
    昏迷，林國祥經送往臺北縣立三重醫院急救，嗣因傷勢嚴重
    ，轉送榮民總醫院治療，仍因頭部外傷，導致中樞神經衰竭
    不治死亡。
二、案經林國祥之子林清孝訴由臺北縣（現改制為新北市）政府
    警察局三重分局報告臺灣板橋地方法院檢察署檢察官偵查起
    訴。
    理  由
一、本院於準備程序進行中，被告賴瑋霖就被訴事實為有罪之陳
    述，經告知被告簡式審判程序之旨，並聽取公訴人、被告之
    意見後，裁定進行簡式審判程序。
二、前揭事實，業據被告賴瑋霖在本院審理時坦承不諱，復有道
    路交通事故現場圖、道路交通事故調查報告表（一）、（二
    ）、當事人酒精測定紀錄表、現場及車損照片共50幀、臺北
    縣政府警察局三重分局內林國祥車禍死亡案現場勘察報告1
    份等件附卷可稽。而被害人林國祥確係因本件交通事故，受
    有頭部外傷，導致中樞神經衰竭不治死亡，亦經臺灣板橋地
    方法院檢察署檢察官督同檢驗員相驗無訛，有臺灣板橋地方
    法院檢察署相驗屍體證明書、檢驗報告書及相驗筆錄在卷可
    憑，是被告具狀聲請進行死因鑑定，核無必要。又按汽車（
    含機車）行駛時，駕駛人應注意車前狀況及兩車併行之間隔
    ，隨時採取必要之安全措施；另行人應在劃設之人行道行走
    ，在未劃設人行道之道路，應靠邊行走，並不得在道路上任
    意奔跑、追逐、嬉戲或坐、臥、蹲、立，阻礙交通，道路交
    通安全規則第94條第3 項、第133 條分別定有明文。查證人
    曾文忠於警詢時證稱：我與林國祥在事故現場相遇，我站在
    頂崁街187 巷10號旁巷子口，林國祥站在我對面靠近二重國
    小旁，雙方剛面對面尚未開工說話，有一輛機車撞到林國祥
    的身體右側，林國祥就原地旋轉摔倒在地等語〔見臺灣板橋
    地方法院檢察署100 年度偵字第452 號偵查卷第8 頁背面〕
    ，另參酌卷附道路交通事故現場圖記載被害人倒地位置〔見
    同上偵查卷第15頁〕，可知被害人林國祥未站立在二重國小
    旁之人行道，而站立在道路上欲與證人曾文忠對話，其有違
    反上開規定之情形。而被告被告於前揭時間駕車行經上開地
    點時，縱令依其所述閃避對向車輛，仍應注意車前狀況，隨
    時採取必要之安全措施，且依其智識能力並參以卷附之道路
    交通事故調查報告表所載當時情形及現場照片所示，肇事時
    天候為晴天、夜間有照明、路面狀態乾燥、無障礙物等情況
    ，均無不能注意之情事，詎其應注意能注意竟疏未注意車前
    狀況，致其所騎乘之普通重型機車與被害人發生碰撞而肇事
    ，致被害人死亡，其過失行為與被害人之死亡間，顯有相當
    因果關係甚明。至被害人疏未注意，任意站在道路上之狀況
    ，就本件車禍之發生雖亦與有過失，然仍無解於被告之過失
    責任。再者，本件經送請新北市政府車輛行車事故鑑定委員
    會鑑定結果，亦認定被告駕駛普通重型機車，夜晚行車未注
    意車狀況且偏左行駛，與行人林國祥在道路上站立，阻礙交
    通，同為肇事原因，此有該會100 年3 月2日新北車鑑字第
    100000078 號函暨鑑定意見書1 份在卷可稽。是本件事證明
    確，被告犯行洵堪認定，應予依法論科。
三、核被告賴瑋霖所為，係犯刑法第276 條第1 項之過失致死罪
    。又被告發生車禍後亦因昏迷送往臺北縣立三重醫院救治，
    業據被告供述明確，警方前往該醫院對其製作筆錄時，衡情
    已知悉其涉犯過失致死罪嫌，故被告尚不符合自首之要件，
    附此敘明。爰審酌被告之素行、智識程度，本件車禍雙方之
    過失程度、其所為造成被害人之死亡結果，其於犯罪後坦承
    犯行、態度尚稱良好，惟尚未與被害人家屬達成和解等一切
    情狀，量處如主文所示之刑，並諭知易科罰金之折算標準，
    以示懲儆。
據上論斷，應依刑事訴訟法第273 條之1 第1 項、第299 條第1
項前段，刑法第276 條第1 項、第41條第1 項前段，刑法施行法
第1 條之1 第1 項、第2 項前段，判決如主文。
本案經檢察官楊承翰到庭執行職務
中    華    民    國  100     年    8     月    15    日
                        交通法庭  法  官  侯志融
以上正本證明與原本無異
如不服本判決應於收受判決後10日內向本院提出上訴書狀，並應
敘述具體理由。其未敘述上訴理由者，應於上訴期間屆滿後20日
內向本院補提理由書（均須按他造當事人之人數附繕本）「切勿
逕送上級法院」。
                                  書記官  田世杰
中    華    民    國  100     年    8     月    15    日
附錄本案論罪科刑法條全文：
中華民國刑法第276條
因過失致人於死者，處2 年以下有期徒刑、拘役或2 千元以下罰
金。
從事業務之人，因業務上之過失犯前項之罪者，處5 年以下有期
徒刑或拘役，得併科3 千元以下罰金。